【裁判字號】    92,勞安簡上,2
【裁判日期】    921128
【裁判案由】    業務過失致死等
【裁判全文】
臺灣高雄地方法院刑事判決                        九十二年度勞安簡上字第二號
    上  訴  人  乙○○
    即  被  告
    選任辯護人  李昌明律師
右列上訴人因業務過失致死等案件，不服本院九十二年度勞安簡字第二號中華民國九
十二年八月八日刑事簡易判決（聲請簡易判決處刑案號：臺灣高雄地方法院檢察署九
十二年度偵字第一一五七八號），提起上訴，本院管轄之第二審合議庭判決如左：
    主  文
上訴駁回。
    事實及理由
一、本案經本院審理結果，認第一審判決認事用法及量刑均無不當，應予維持，並引
    用第一審判決書記載之事實、證據及理由。
二、被告乙○○上訴意旨略以：伊公司向上福建設事業有限公司（下稱「上福公司」
    ）承攬高雄縣仁武鄉○○段六十之一號透天住宅新建工程之結構體後，即將該工
    程之鋼筋綁紮部分，轉包給陽光土木包工業施工，被害人陳寶法為陽光工土木包
    工業僱用，伊非被害人僱主，亦非原事業單位，依勞工安全衛生法第十八條第一
    項之規定，本件應由上福公司負責等云云。
三、按事業單位與承攬人、再承攬人分別僱用勞工共同作業時，為防止職業災害，原
    事業單位應採取相關必要措施，勞工安全衛生法第十八條第一項定有明文。本件
    被告經營之盛營造股份有限公司（下稱「盛公司」），係先向上福公司承攬
    高雄縣仁武鄉○○段六十之一號透天住宅新建工程之全部結構體工程，再將全部
    工程項目之區分為數大項，由包括陽光土木包工業等數工程業者，同時在同一工
    作場所施工，有盛公司與上福公司及盛公司與陽光土木包工業簽訂之工程合
    約書各一份在卷可按，故上福公司顯未與盛公司分別僱用勞工，同時在同一工
    作場所共同作業，自無庸依勞工安全衛生法第十八條第一項規定，採取防止職業
    災害之相關必要措施。反之，盛公司既將全部工程項目之區分為數大項，由包
    括陽光土木包工業等數工程業者，同時在同一工作場所施工，盛公司復派人在
    場監工，顯對於在該工作場所施工之工程業者，具有指揮監督權，對該工作場所
    全部區域，亦具有管理能力，故依前揭勞工安全衛生法第十八條第一項規定之意
    旨，自應由盛公司負責採取防止職業災害之相關必要措施。原審因而適用勞工
    安全衛生法第三十一條第一項，刑法第十一條前段、第二百七十六條第二項、第
    五十五條，罰金罰鍰提高標準條例第一條規定，量處被告有期徒刑八月，並審酌
    被害人已獲得賠償等情狀，依刑法第七十四條第一款規定，宣告緩刑四年，經核
    並無不合，量刑亦屬妥適，上訴意旨指執原判決不當，為無理由，應予駁回。
據上論斷，應依刑事訴訟法第四百五十五條之一第一項、第三項、第三百六十八條、
第三百七十三條，判決如主文。
本案經檢察官甲○○到庭執行職務。
中      華      民      國    九十二    年     十一     月    二十八    日
                                臺灣高雄地方法院刑事第五庭
                                  審判長  法  官    吳永宋
                                          法  官    洪能超
                                          法  官    劉傑民
右正本證明與原本無異。
不得上訴。
                                          書記官    林秀珍
中    華    民    國      九十二      年      十二      月      一      日


司法院資訊處製作；財團法人民間司法改革基金會備份。
